臺灣基隆地方法院刑事判決　　　　　　　 94年度易字第221號
公　訴　人　臺灣基隆地方法院檢察署檢察官
被　　　告　甲○○　男　27歲.
上列被告因違反毒品危害防制條例案件，經檢察官提起公訴（94
年度毒偵字第1161號）後，被告於準備程序進行中，就被訴事實
為有罪之陳述，經告知其簡式審判程序之旨，並聽取公訴人及被
告之意見後，本院合議庭裁定由受命法官獨任以簡式審判程序進
行本案之審理，判決如下：
    主 　   文
甲○○施用第二級毒品，累犯，處有期徒刑柒月。扣案之殘渣袋
個內含之第二級毒品安非他命殘渣均沒收銷燬之，裝置上述安
非他命殘渣之包裝袋壹個（袋口之兩角有修剪）及吸食器壹個均
沒收。
    事實及理由
一、本件犯罪事實、證據及應適用之法條，除引用檢察官起訴書
    之記載外，並補充如下：
  (一)證據部分：
    補引「被告於本院準備程序及審理時之白白」。
  (二)應適用法條部分：
    補充「其持有第二級毒品安非他命係供施用，其持有第二級
    毒品之低度行為為施用第二級毒品之高度行為所吸收，不另
    論罪」。
二、刑之酌科：
    爰審酌被告前有多次施用第二級毒品安非他命之前科，猶不
    知戒除施用毒品之惡習，顯見其並無自我戒斷毒品之決心及
    能力，自不宜輕縱，並審酌所犯施用毒品之犯罪係戕害自身
    健康之行為，於他人尚不致造成損害及被告事後坦承犯行之
    態度等一切情狀，量處如主文所示之刑，以示懲儆。
三、沒收之諭知：
    扣案之殘渣袋3 個內含之第二級毒品安非他命，為查獲之毒
    品，應依毒品危害防制條例第18條第1 項前段之規定宣告沒
    收銷燬之；另扣案之用以裝置上述安非他命殘渣之包裝袋3
    個，僅其中袋口兩角有修剪之包裝袋為被告所有供本案施用
    安非他命所用之物，其餘2 個係被告友人所有，業據被告供
    述在卷，本院復查無其他積極證據足以證明其餘2 個包裝袋
    確係被告所有，故僅就其中袋口兩角有修剪之包裝袋乙個宣
    告沒收，其餘2 個包裝袋則不予宣告沒收。
四、依刑事訴訟法第273 條之1 第1 項、第284 條之1 、第310
    條之2 、第454 條第2 項、第299 條第1 項前段，毒品危害
    防制條例第10條第2 項、第23條第2 項、第18條第1 項前段
    ，刑法第11條、第47條、第38條第1項第2款，判決如主文。
五、對於本件判決如有不服，應於收受送達之翌日起10日內，向
    本院提出上訴書狀，上訴於臺灣高等法院。
本案經檢察官黃鴻達到庭執行職務
中　　華　　民　　國　　94　　年　　6 　　月　13  　　日
                  刑事第三庭法  官  王美婷
以上正本證明與原本無異。
對於本件判決如有不服，應於收受送達後10日內，向本院提出上
訴書狀，上訴於臺灣高等法院，並按他造當事人之人數附具繕本
。
中　　華　　民　　國　　94　　年　　6 　　月　13  　　日
                            書記官  劉珍珍
附錄本案論罪科刑法條：
毒品危害防制條例第10條第2項
施用第二級毒品者，處3年以下有期徒刑。
附件：
臺灣基隆地方法院檢察署檢察官起訴書
　　　　　　　　　　　　　　　　　　 94年度毒偵字第1161號
　　 被　　　告　甲○○　男　27歲（民國○○年○○月○日生）
　　　　　　　　　　　　 籍設臺北縣平溪鄉三坑34號
　　　　　　　　　　　　 國民身分證統一編號：Ｚ000000000號
　　　　　　　　　　　　 （現於基隆分監執行中）
上列被告因違反毒品危害防制條例案件，業經偵查終結，認應提
起公訴，茲敘述犯罪事實及證據並所犯法條如左：
　　　　犯罪事實
一、甲○○前分別因施用第二級毒品安非他命違反毒品危害防制
　　條例案件，先後2 次經觀察、勒戒後，均認無繼續施用毒品
　　之傾向，由臺灣板橋地方法院檢察署、本署檢察官各於民國
　　89年3 月15日、90年9 月24日，以89年度毒偵字第1712號、
    90年度毒偵字第1432號不起訴處分確定。復因施用第二級毒
    品安非他命，經先送強制戒治，並由本署檢察官以91年度毒
    偵字第232 號聲請簡易判決處刑，嗣於92年10月1 日，經臺
    灣基隆地方法院以91年瑞簡字第27號判決判處有期徒刑5 月
    確定，於93年6 月8 日執行完畢。又因施用第二級毒品安非
    他命，由本署檢察官以93年度毒偵字第1593提起公訴，於94
    年1 月21日經臺灣高等法院以93年度上易字第2080號判決判
    處有期徒刑7 月確定（執行中）。詎甲○○再於94年4 月16
    日晚上9 時許，在臺北縣平溪鄉住所以吸食器加熱成煙霧方
    式施用安非他命1 次，為警於94年4 月19日下午4 時許，持
    本署檢察官核發之拘票於其住所查獲，並扣得第二級毒品安
    非他命殘渣袋3 個及其所有供施用毒品之器具吸食器1 個。
二、案經臺北縣政府警察局瑞芳分局報告偵辦。
　　　　 證據並所犯法條
一、上揭犯罪事實業經被告甲○○自白不諱，並有第二級毒品安
　　非他命殘渣袋3 個及施用毒品之器具吸食器1 個扣案可資佐
    證，復有台灣檢驗科技股份有限公司濫用藥物尿液檢驗報告
    、不起訴處分書、起訴書及本署刑案資料查註紀錄表附卷可
    稽，被告犯嫌堪予認定。
二、核被告甲○○所為，係犯毒品危害防制條例第10第2 項之施
　　用第二級毒品罪嫌。再被告於受有期徒刑執行完畢後，5 年
　　內再犯有期徒刑以上之罪，有本署刑案資料查註紀錄表附卷
　　可稽，請依累犯規定加重其刑。扣案之安非他命殘渣袋，請
　　依同條例第18條第1 項前段規定宣告沒收並諭知銷燬；施用
　　毒品之器具，請依刑法第38條第1項第2 款規定宣告沒收。
三、依毒品危害防制條例第23條第2項、刑事訴訟法第251條第1
　　項提起公訴。
　　此　致
臺灣基隆地方法院
中　　華　　民　　國　　94　　年　　5 　　月　　17　　日
　　　　　　　　　　　　　　　檢察官　乙　○　○
本件正本證明與原本無異
中　　華　　民　　國　　94　　年　　5 　　月　　23　　日
　　　　　　　　　　　　　　　書記官　楊　晶　晶
附錄所犯法條：
　　 毒品危害防制條例第10條第2 項
　　 施用第二級毒品者，處 3 年以下有期徒刑
